臺灣臺中地方法院刑事裁定
110年度聲字第3315號
聲  請  人  臺灣臺中地方檢察署檢察官
受  刑  人  林怡珺


                   （現於法務部○○○○○○○○○執行                        中）
上列聲請人因受刑人數罪併罰有二裁判以上，聲請定其應執行之
刑（110年度執字第2979號、110年度執聲字第2209號），本院裁
定如下：
    主  文
林怡珺所犯如附表所示之罪所處之刑，應執行有期徒刑貳年拾月
。
    理  由
一、聲請意旨略以：受刑人林怡珺因犯竊盜等案件，先後經判決
    確定如附表，符合數罪併罰之要件，應依刑法第53條及第51
    條第5款之規定，定其應執行之刑，爰依刑事訴訟法第477條
    第1項規定聲請裁定等語。
二、按數罪併罰，有2裁判以上者，依刑法第51條規定，定其應
    執行之刑；宣告多數有期徒刑者，於各刑中之最長期以上，
    各刑合併之刑期以下，定其刑期。但不得逾30年，刑法第53
    條、第51條第5款分別定有明文。次按裁判確定前犯數罪者
    ，併合處罰之。但有下列情形者，不在此限。一、得易科罰
    金之罪與不得易科罰金之罪。二、得易科罰金之罪與不得易
    服社會勞動之罪。三、得易服社會勞動之罪與不得易科罰金
    之罪。四、得易服社會勞動之罪與不得易服社會勞動之罪。
    前項但書情形，受刑人請求檢察官聲請定應執行刑者，依第
    51條規定定之，刑法第50條亦有明文。復按有二個裁判以上
    ，經定其執行刑後，又與其他裁判併合而定其執行刑者，前
    定之執行刑當然失效，仍應以原來宣告之數個刑罰計算，而
    不以當時該數罪所定應執行刑為計算之基準（最高法院59年
    台抗字第367號判例要旨可資參照）。又按法律上屬於自由
    裁量事項，尚非概無法律性之拘束，在法律上有其外部界限
    及內部界限。前者法律之具體規定，使法院得以具體選擇為
    適當裁判，此為自由裁量之外部界限。後者法院為自由裁量
    時，應考量法律之目的，法律秩序之理念所在，此為自由裁
    量之內部界限。法院為裁判時，二者均不得有所踰越。在數
    罪併罰而有二裁判以上，應定其應執行刑之案件，法院所為
    刑之酌定，固屬自由裁量事項，然對於法律之內、外部界限
    ，仍均應受其拘束（最高法院92年度台非字第187號、94年
    度台非字第21號判決意旨可資參照）。
三、經查，受刑人林怡珺因犯如附表所示之竊盜等罪，經臺灣嘉
    義地方法院、臺灣屏東地方法院、臺灣彰化地方法院及本院
    先後判處如附表所示之罪刑，並分別確定在案，有如附表所
    示之判決書及臺灣高等法院被告前案紀錄表各1份在卷可憑
    。而受刑人所犯如附表編號1至3及5所示之罪所處之刑，得
    易科罰金；如附表編號4、6所示之罪所處之刑，則不得易科
    罰金，屬於刑法第50條第1項但書之情形，茲聲請人依同法
    第50條第2項規定，經受刑人之請求向本院提出定應執行刑
    之聲請，有受刑人林怡珺於民國110年3月4日提出之臺灣臺
    中地方檢察署刑法第50條第1項但書案件是否請求定應執行
    刑調查表1份在卷可稽，本院審認核屬正當。又受刑人所犯
    如附表編號2至3所示之罪，業經本院於109年9月23日以109
    年度聲字第3443號裁定定應執行刑有期徒刑10月確定；附表
    編號4所示之罪，則經臺灣彰化地方法院於109年8月12日以1
    09年度易字第228號判決定應執行刑有期徒刑10月確定，依
    上開最高法院裁判意旨，本院應受裁量權內部界限之拘束，
    於定本件應執行刑時，自不得逾有期徒刑3年1月之範圍。爰
    參酌受刑人所犯之罪名、手法、相隔時間及侵害法益等一切
    具體情狀，合併定其應執行刑為如主文所示。
四、依刑事訴訟法第477條第1項，刑法第50條第2項、第53條、
    第51條第5款，裁定如主文。
中　　華　　民　　國　　110 　年　　12　　月　　 3　　日
                  刑事第七庭  法  官  王怡蓁
上正本證明與原本無異。
如不服本裁定，應於送達後五日內，向本院提出抗告狀。
                              書記官  黃雅青
中　　華　　民　　國　　110 　年　　12　　月　　 3　　日

附表：受刑人林怡珺定應執行刑案件一覽表　　　
編      號  1 2 3 罪      名  竊盜 詐欺 竊盜 宣  告  刑  有期徒刑4月 有期徒刑3月 有期徒刑6月、3月(3次)、2月 犯 罪 日 期  108年11月11日 108年9月29日 108年12月中旬，109年1月22日、25日、26日，109年2月2日 偵查(自訴)  機關年度案號  臺灣嘉義地方檢察署 108年度偵字第9394號 臺灣屏東地方檢察署 109年度偵緝字第54號 臺灣臺中地方檢察署 109年度偵字第5756號  最後 事實審 法  院 臺灣嘉義地方法院 臺灣屏東地方法院 臺灣臺中地方法院  案  號 108年度嘉簡字第1635號 109年度簡字第550號 109年度簡字第543號  判  決 日  期 108年12月26日 109年4月13日 109年5月12日 確定 判決 (撤銷緩刑裁定) 法  院 臺灣嘉義地方法院 臺灣屏東地方法院 臺灣臺中地方法院  案  號 108年度嘉簡字第1635號 109年度簡字第550號 109年度簡字第543號  判決確定日期 109年2月6日 109年6月30日 109年6月25日 是否為得易科罰金之案件  是 是 是 備       註  臺灣嘉義地方檢察署110年度執更字第49號(即臺灣臺中地方檢察署110年度執更助字第69號，刑期114.3.26-114.7.25) 臺灣屏東地方檢察署109年度執字第4165號 (臺灣臺中地方檢察署109年度執更字第4286號，刑期111.2.26-111.9.25) (聲請書附表誤載為11.2.26-119.9.25)     (編號2至3經本院於109年9月23日，以109年度聲字第3443號裁定定應執行刑有期徒刑10月確定)  

編      號  4 5 6 罪      名  竊盜 竊盜 竊盜 宣  告  刑  有期徒刑7月(2次) 有期徒刑6月 有期徒刑7月 犯 罪 日 期  108年12月20日、 108年12月22日 109年1月28日 109年1月19日 偵查(自訴)  機關年度案號  臺灣彰化地方檢察署 109年度偵字第1892號、第2081號 臺灣嘉義地方檢察署 109年度偵緝字第248號、第271號 臺灣臺中地方檢察署 109年度偵字第9180號、第10027號  最後 事實審 法  院 臺灣彰化地方法院 臺灣嘉義地方法院 臺灣臺中地方法院  案  號 109年度易字第228號 109年度易字第514號 109年度易字第1365號  判  決 日  期 109年7月14日 109年9月22日 109年12月23日 確定 判決 (撤銷緩刑裁定) 法  院 臺灣彰化地方法院 臺灣嘉義地方法院 臺灣臺中地方法院  案  號 109年度易字第228號 109年度易字第514號 109年度易字第1365號  判決確定日期 109年8月12日 109年12月4日 110年1月26日 是否為得易科罰金之案件  否 是 否 備       註  臺灣彰化地方檢察署109年度執字第4844號(編號4經臺灣彰化地方法院於109年8月12日以109年度易字第228號判決定應執行刑有期徒刑10月確定。刑期109.11.10-110.8.25，有羈押15日) 臺灣嘉義地方檢察署109年度執字第4232號（臺灣臺中地方檢察署110年度執助字第48號，刑期113.1.26-113.7.25） 臺灣臺中地方檢察署110年度執字第2979號(刑期114.9.14-115.4.13)